【裁判字號】    99,重訴,37
【裁判日期】    990803
【裁判案由】    毒品危害防制條例等
【裁判全文】
臺灣桃園地方法院刑事判決              99年度重訴字第37號
公  訴  人  臺灣桃園地方法院檢察署檢察官
被      告  甲○○
指定辯護人  本院公設辯護人陳瑞明
上列被告因毒品危害防制條例等案件，經檢察官提起公訴（99年
度偵字第13380 號），本院判決如下：
    主  文
甲○○共同運輸第一級毒品，處有期徒刑拾陸年。扣案之第一級
毒品海洛因捌包（驗餘淨重合計壹仟參佰陸拾壹點捌壹公克）均
沒收銷燬之；前開海洛因外包裝（含膠膜及透明膠帶，空包裝總
重壹佰陸拾捌點壹陸公克）及特製雙層內褲、藍色緊身泳褲各壹
件均沒收。
    事  實
一、甲○○明知海洛因係屬舉世各國所禁止運輸之毒品，並為我
    國毒品危害防制條例明定為第一級毒品，不得任意持有、運
    輸，且係行政院依懲治走私條例第2 條第4 項授權公告之「
    管制物品項目及數額」所列之管制進出口物品，不得私運進
    口，竟因生意失敗而於大陸地區積欠某年籍不詳自稱「林進
    財」之臺灣籍成年男子新臺幣〈下同〉30萬元之故，允諾「
    林進財」為其私運海洛因進入臺灣，以取得「林進財」免除
    上開債務之利益，而與「林進財」共同基於運輸第1 級毒品
    海洛因及私運管制物品進口之犯意，由甲○○於民國99年5
    月4 日自大陸珠海地區至澳門入住於永利飯店，而「林進財
    」則指示具有前揭犯意聯絡之某年籍不詳自稱「張呈剛」、
    綽號「阿輝」之2 名臺灣籍成年男子，於同日在澳門永利飯
    店內將已用膠膜包裝好之5 塊海洛因、特製的雙層內褲及藍
    色緊身泳褲各1 件交給甲○○，並由「張呈剛」、「阿輝」
    協助甲○○將其中2 塊海洛因以透明膠帶捆綁在甲○○下腹
    部的部位，並幫甲○○穿上上開特製的雙層內褲，而將另外
    3 塊海洛因包成1 包後，放置在鼠蹊部部位的雙層內褲中，
    外面再穿著前開藍色緊身泳褲包覆後，外著正常之衣物掩飾
    ，甲○○即於同日上午10時35分許，從澳門國際機場搭乘復
    興航空公司GE352 號班機，而於同日下午抵達桃園國際機場
    ，將上開海洛因私運入境臺灣，「林進財」並與甲○○言明
    於其將上開海洛因送到高雄科學工藝館旁邊的麥當勞，交付
    予具有前揭犯意聯絡之某年籍不詳綽號「阿扁」之成年男子
    後，允諾免除甲○○上開債務，嗣甲○○在同日下1 時10分
    許在桃園國際機場第一航廈入境海關檢查室入關檢查時為警
    查獲，並扣得第1 級毒品海洛因5 大塊（拆開後共8 包，合
    計淨重1,363 公克，驗餘淨重1,361.81公克，空包裝總重《
    包括膠膜及透明膠帶》168.16公克公克）及「林進財」所有
    供本件運輸海洛因犯罪所用之特製雙層內褲及藍色緊身泳褲
    各1 件，始悉上情。
二、案經內政部警政署航空警察局移送臺灣桃園地方法院檢察署
    檢察官偵查起訴。
    理  由
一、證據能力部分：
  (一)經查，卷附財政部台北關稅局扣押貨物運輸工具收據及搜索
    筆錄、查獲照片及內政部警政署航空警察局刑事警察隊查獲
    甲○○涉嫌毒品危害防制條例案毒品初步鑑驗報告單，性質
    上分別為公務員職務上例行性製作之證明文書、紀錄文書，
    均無刑事訴訟法第159 條之4 第1 款所定顯有不可信之情況
    ，且無證據證明係公務員違背法定程序所取得，依法均有證
    據能力。
  (二)又卷附法務部調查局濫用藥物實驗室99年5 月14日調科壹字
    第09923011130 號鑑定書，性質上雖為被告以外之人於審判
    外之書面陳述，惟前開證據係檢察官依刑事訴訟法第208 條
    第1 項之規定所為，或司法警察依據該管檢察長概括選任、
    囑託之鑑定機關為鑑定，應視同受承辦檢察官所選任、囑託
    而執行鑑定業務，依同法第159 條第1 項規定屬傳聞之例外
    ，亦有證據能力。
  (三)另扣案之海洛因5 大塊（拆開後共8 包，毛重共1,531.16公
    克，驗餘淨重1361.81 公克、空包裝總重168.16公克），係
    被告本件共同運輸之毒品，與本案犯罪事實具有關連性，並
    無不得作為證據之事由，亦無公務員違反法定程序取得之情
    ，自得採為證據。
二、前開犯罪事實，業據被告甲○○於內政部警政署航空警察局
    刑事警察隊及財政部台北關稅局詢問時、檢察官偵查中及本
    院訊問、審理時坦承不諱（見臺灣桃園地方法院檢察署99
    年度偵字第13380 號卷《下稱偵卷》第7 至9 頁、第16至18
    頁、第26至27頁、本院99年度聲羈字第295 號卷第5 至6 頁
    、本院99年度重訴字第37號卷《下稱本院卷》第7 頁背面、
    第35頁背面至36頁），又自被告下腹部的部位及鼠蹊部的雙
    層內褲中，所取之以膠膜包裝好之塊狀物5 塊，經送法務部
    調查局濫用藥物實驗室以化學呈色法及氣相層析質譜儀分析
    法檢驗結果，確含第1 級毒品海洛因成分（送驗塊狀檢品登
    載1 包，拆開後檢視為8 包，均含有第一級第6 項毒品海洛
    因成分，合計淨重1363.00 公克，驗餘淨重1361.81 公克，
    空包裝總重168.16公克，純度91.45%，純質淨重1246.46 公
    克），有法務部調查局濫用藥物實驗室99年5 月14日調科壹
    字第09923011130 號鑑定書1 份在卷可稽（見偵卷第65頁、
    第66頁），足證被告甲○○上開運送入臺之物確為海洛因無
    訛。則被告前開自白與事實相符，應堪採信。綜上，本件事
    證明確，被告犯行洵堪認定，自應依法論科。
三、論罪科刑：
  (一)按海洛因為毒品危害防制條例第2 條第2 項第1 款所規定之
    第一級毒品，且係行政院依懲治走私條例第2 條第4 項公告
    之「管制物品及其數額」甲項第4 款所列之管制進出口物品
    。核被告甲○○所為，係犯毒品危害防制條例第4條 第1 項
    運輸第一級毒品罪及懲治走私條例第2 條第1 項之私運管制
    物品進口罪。被告持有第一級毒品海洛因之低度行為，為運
    輸之高度行為所吸收，不另論罪。被告甲○○就前揭犯行，
    與指示其運輸毒品之某真實姓名不詳、年約56歲之男子「林
    進財」、年約50歲之男子「張呈剛」、年約46歲之男子「阿
    輝」以及年逾20歲之男子「阿扁」，具有犯意聯絡及行為分
    擔，應論以共同正犯。又被告甲○○係以一行為同時觸犯上
    開二罪名，為想像競合犯，依刑法第55條之規定，應從一重
    之運輸第一級毒品罪論處。
  (二)次按，犯毒品危害防制條例第四條至第八條之罪於偵查及審
    判中均自白者，減輕其刑。毒品危害防制條例第17條第2項
    定有明文。經查，被告於本件被查獲後，於警詢、偵查、及
    本院調查、審理時均已自白犯行，應依毒品危害防制條例第
    17條第2 項之規定，減輕其刑。
  (三)爰審酌被告不事正途，僅因積欠債務，即鋌而走險，將嚴重
    危害我國人民身心健康之第一級毒品海洛因運輸私運來臺，
    無視於毒品對我國人民之危害，且所運輸毒品之數量非微，
    惟念及其於本次犯罪中僅係次要地位，且幸因司法警察人員
    及時查獲而未造成重大危害，併其犯後坦承犯行，態度尚稱
    良好等一切情狀，從輕量處如主文所示之刑，以資懲儆。
  (四)沒收部分：
    1.本件扣案之以膠膜包裝成塊狀共8 包，經送請法務部調查
      局化學呈色法及氣相層析質譜儀分析法鑑定結果，確定含
      第一級毒品海洛因成分（合計淨重1363.00 公克，驗餘淨
      重1361.81 公克），已如上述，則上開扣案之海洛因8 包
      ，乃係本件查獲之第一級毒品，自應依毒品危害防制條例
      第18條第1 項前段規定諭知沒收銷燬；至鑑定耗損之海洛
      因既滅失，自無庸另為沒收銷燬之諭知。另前開扣案海洛
      因8 包及捆綁固定前開海洛因所用之透明膠帶、包覆固定
      前開海洛因所用之特製的雙層內褲及藍色緊身泳褲各1 件
      ，既為共犯「林進財」交予被告以運輸上開海洛因入境，
      或依「林進財」指示而由「張呈剛」、「阿輝」交予被告
      ，則上開海洛因之外包裝（含膠膜8 只、捆綁所用之透明
      膠帶，空包裝總重168.16公克）、特製的雙層內褲及藍色
      緊身泳褲各1 件，自均為共犯「林進財」所有，且均係為
      被告便於攜帶，並防止毒品散落，且使毒品易於隱藏而規
      避檢查之物，係供本件運輸海洛因犯罪所用之物，併依毒
      品危害防制條例第19條第1 項前段規定諭知沒收。
    2.本件扣押物品中，另有行動電話2 支及含SIM 卡4 片，該
      2 支行動電話及4 片SIM 卡係被告平日連絡之用，均與本
      件運輸毒品之犯行無涉，爰均不為沒收之諭知。又按，犯
      毒品危害防制條例第四條至第九條、第十二條、第十三條
      或第十四條第一項、第二項之罪者，其供犯罪所用之物或
      因犯罪所得之財物，均沒收之，如全部或一部不能沒收時
      ，追徵其價額或以其財產抵償之。毒品危害防制條例第19
      條第1 項固定有明文。惟查，本件共犯「林進財」所應允
      事成後給付被告之報酬30萬元，則因被告尚未實際取得，
      「林進財」尚未以之抵銷被告所積欠之債務甚明，亦毋庸
      為沒收之諭知。
據上論斷，應依刑事訴訟法第299 條第1 項前段，毒品危害防制
條例第4 條第1 項、第17條第2 項、第18條第1 項前段、第19條
第1 項前段，懲治走私條例第2 條第1 項、第11條，刑法第11條
、第28條、第55條，判決如主文。
本案經檢察官李安蕣到庭執行職務。
中    華    民    國    99    年    8     月    3    日
            刑事第九庭    審判長法  官  吳為平
                                法  官  蘇琬能
                                法  官  黃立昌
以上正本證明與原本無異。
如不服本判決應於收受判決後10日內向本院提出上訴書狀，並應
敘述具體理由。其未敘述上訴理由者，應於上訴期間屆滿後20日
內向本院補提理由書( 均須按他造當事人之人數附繕本) 「切勿
逕送上級法院」。
                                書記官  張懿昀
中    華    民    國    99    年    8     月    4     日
附論罪科刑依據之法條：
毒品危害防制條例第4條
製造、運輸、販賣第一級毒品者，處死刑或無期徒刑；處無期徒
刑者，得併科新臺幣一千萬元以下罰金。
製造、運輸、販賣第二級毒品者，處無期徒刑或七年以上有期徒
刑，得併科新臺幣七百萬元以下罰金。
製造、運輸、販賣第三級毒品者，處五年以上有期徒刑，得併科
新臺幣五百萬元以下罰金。
製造、運輸、販賣第四級毒品者，處三年以上十年以下有期徒刑
，得併科新臺幣三百萬元以下罰金。
製造、運輸、販賣專供製造或施用毒品之器具者，處一年以上七
年以下有期徒刑，得併科新臺幣一百萬元以下罰金。
前五項之未遂犯罰之。
懲治走私條例第2條
私運管制物品進口、出口逾公告數額者，處七年以下有期徒刑，
得併科新臺幣三百萬元以下罰金。
前項之未遂犯罰之。
第一項所稱管制物品及其數額，由行政院公告之。

司法院資訊處製作；財團法人民間司法改革基金會備份。
